# 请教陈版主，关于企业改制调账处理。

提问人：wzq7357 时间：2013-03-03 12:11:41
一国企改制，固定资产和无形资产（采矿权）评估增值了 4000 万，评估后企业合计净资产 4600 万，国资委按照评估后的合计净资产4600 批复了评估结果。企业根据评估结果将评估增值 4000 万全部计入了资本公积，并连同其它净资产一起验资，验资后 4600 万净资产全部转入了实收资本。现在的问题是，在新准则下（旧准则好像也是，计学撮要写了），评估增值如果不能获得税务豁免，那么评估增值部分应该将75%(3000万）计入资本公积，其它25%计入递延所得税负债。那么相应的转增注册资本的净额应该也要减少 1000万，按照上述数据，应该只能 3600 万转入注册资本吧，还有 1000 万应该计入递延所得税负债才对。现在国资委都批复了，又无法随便调账，该如何是好呢，审计报告只能保留意见了？

回答人：chenyiwei
回复 wzq7357 的帖子
这种问题很麻烦，但在实务中也有见到。还是尽量提请企业与母公司和上级主管部门沟通，看看能否修改评估结果或者变更相关的改制批复。如果不可行的，则只能根据重要性原则的考量确定能否接受目前的处理结果。但从本案例的情况看，评估增值额是原帐面净资产的六倍多，估计可接受的难度还是比较大的。

提问人：wzq7357 时间：2013-03-03 14:36:02
非常感谢陈版主，如你所说评估增值对净资产影响非常大，我看了计学撮要，只有少数特大型央企才能获得税务减免，像这种地方小国企估计是没希望了。如果在国资委修改评估和批复结果无望的情况下，是否可以调整一笔分录 借：其他应收款---母公司1000 万（递延所得税负债部分） 贷：递延所得税负债 1000 万 相当于母公司补足出资，不过母公司原来计入的长期股权投资和资本公积同时要减少 1000 万了（该公司是改制后无偿划归市国资委管辖的另一个大国企，当时大国企根据批复的评估结果调整调整增加长期股权投资和资本公积）

回答人：chenyiwei
这种做法的前提是改制后企业的股东愿意补足该部分,并确定了明确的支付时间表，其支付的意愿和财务能力均不存在重大问题。